臺灣士林地方法院刑事判決              100年度易字第300號
公  訴  人  臺灣士林地方法院檢察署檢察官
被      告  陳長輝
上列被告因竊盜案件，經檢察官提起公訴（100 年度偵字第7024
號），被告於準備程序中自白犯罪，經本院裁定改依簡式審判程
序審理，並判決如下：
    主  文
陳長輝竊盜，共伍罪，均累犯，各處有期徒刑伍月，如易科罰金
，均以新臺幣壹仟元折算壹日。應執行有期徒刑壹年捌月，如易
科罰金，以新臺幣壹仟元折算壹日。
    事  實
一、陳長輝曾於民國96年間因竊盜等案件，經臺灣臺北地方法院
    96年度易字第2169號判決處應執行有期徒刑5 月確定，於96
    年12月24日以易科罰金執行完畢。詎猶不知悔改，竟意圖為
    自己不法之所有，分別為下列行為：(一)於100 年6 月3 日19
    時50分，在臺北市○○區○○路1 段737 巷16號前，徒手竊
    取廖岑儀所有、置於其機車把手上之皮包及其內如附表編號
    一所示之財物，得手後隨即離去。(二)於100 年6 月3 日22時
    許，在臺北市○○區○○路2 段291 號前，見車牌號碼A3－
    6525號自用小客車車門並未上鎖，乃進入車內，徒手竊取謝
    光宙所有、如附表編號二所示之財物，得手後隨即離去。(三)
    於100 年6 月7 日19時36分許，在臺北市○○區○○街101
    號前，見吳詠涵自車牌號碼5087－VB 號 自用小客車離開後
    ，並未將該車上鎖，遂進入車內，徒手竊取吳詠涵所有、如
    附表編號三所示之財物，得手後據為己有。(四)於100 年6 月
    13日19時許，在臺北市○○區○○路101 巷旁，見車牌號碼
    CQD －319 號機車之置物箱並未關妥，隨即將之開啟，並徒
    手竊取該置物箱內王俐文所有、如附表編號四所示之財物，
    得手後據為己有。(五)於100 年6 月14日15時許，在臺北市○
    ○區○○街37號前，趁邱萬美自車牌號碼3720－DU號自用小
    客車駕駛座走出，至後車廂取物之機會，乃徒手開啟未上鎖
    之車門後，竊取邱萬美所有、置於該車內之皮包及其內如附
    表編號五所示之財物，得手後據為己有。經邱萬美當場發現
    後追呼，為警到場逮捕。嗣經陳長輝同意警方在臺北市○○
    區○○路53號3 樓312 室，其住處內執行搜索，始循線查得
    上情。
二、案經廖岑儀、吳詠涵及邱萬美訴由臺北市政府警察局士林分
    局報告臺灣士林地方法院檢察署檢察官偵查起訴。。
    理  由
一、按簡式審判程序之證據調查，不受第159 條第1 項之限制。
    刑事訴訟法第273 條之2 定有明文，是依上開規定，於行簡
    式審判程序之案件，被告以外之人於審判外之陳述，除有其
    他不得作為證據之法定事由外，應認具有證據能力。經查，
    本件如下引用被告以外之人於審判外之陳述，因本案採行簡
    式審判程序，復無其他不得做為證據之法定事由，揆諸首揭
    說明，應認均具有證據能力，合先敘明。
二、訊據被告陳長輝對上開犯罪事實均坦承不諱，核與證人即告
    訴人廖岑儀於警詢、偵查中所證述之情節（偵卷第7 頁至第
    18頁、第113 頁至第114 頁），證人即告訴人謝光宙、吳詠
    涵、王俐文、邱萬美於警詢中證述（偵卷第28頁至第30頁、
    第34頁至第38頁、第44頁至第45頁、第49頁至第51頁）之情
    節相符，並有現場採證照片20張及發還被害人之贓物照片6
    張（偵卷第82頁至第91頁、第27頁、第33頁、第42頁、第43
    頁、第48頁、第56頁）、贓物認領保管單5 張（偵卷第26頁
    、第32頁、第40頁、第41頁、第47頁、第53頁、第54頁）、
    監視錄影光碟1 片及臺灣士林地方法院檢察署100 年7 月4
    日勘驗筆錄1 份（偵卷第117 頁）在卷可資佐證，本件事證
    明確，被告犯行均堪以認定，應均依法論科。
二、是核被告陳長輝所為，均係犯刑法第320 條第1 項之竊盜罪
    。被告前揭5 次竊盜犯行，其犯意個別，行為互殊，應分論
    併罰。又被告有如犯罪事實欄所載之前科紀錄及執行情形，
    此有臺灣高等法院被告前案紀錄表1 份在卷可按，其於5 年
    內故意再犯本件有期徒刑以上之5 罪，均為累犯，爰均依刑
    法第47條第1 項累犯之規定加重其刑。爰審酌被告除上揭構
    成累犯之竊盜犯行外，尚有數次竊盜犯罪紀錄，其素行非佳
    ，有卷附臺灣高等法院被告前案紀錄表1 份可按，被告正值
    壯年，不思以正當方式取得所需，竟竊取他人財物，輕忽他
    人財產法益，並危害社會治安，所為實不足取，然被告為本
    件5 次竊盜犯行，均以徒手為之，及兼衡被告之犯罪動機、
    手段、所造成被害人之損害及其犯後坦承犯行，態度尚佳等
    一切情狀，分別量處如主文所示之刑，並諭知易科罰金之折
    算標準，並定其應執行刑及易科罰金之折算標準。至公訴人
    就犯罪事實欄編號(三)之犯行，具體求刑有期徒刑8 月，就犯
    罪事實欄其餘各次犯行，則均具體求刑有期徒刑7 月等語，
    本院斟酌上情，認公訴人之具體求刑仍屬過重，而以主文所
    示之刑為當，附此敘明。
三、至公訴意旨雖以被告前於87年、95年及96年間屢因犯竊盜案
    件受有期徒刑執行完畢，迄未能心生警惕，短期間內復犯5
    次竊盜犯行，顯有犯罪習慣，請求諭知於刑之執行前，令入
    勞動場所強制工作，以資矯治云云。惟按保安處分係針對受
    處分人將來之危險性所為之處置，以達教化、治療之目的，
    為刑罰之補充制度，保安處分中之強制工作，旨在對嚴重職
    業性犯罪及欠缺正確工作觀念或無正常工作因而犯罪者，強
    制其從事勞動，學習一技之長及正確之謀生觀念，使其日後
    重返社會，能適應社會生活。然保安處分之措施亦含社會隔
    離、拘束身體自由之性質，其限制人民之權利，實與刑罰同
    ，自應受比例原則之規範，使保安處分之宣告，與行為人所
    為行為之嚴重性、行為人所表現之危險性，及對行為人未來
    行為之期待性相當（最高法院91年度臺上字第4625號判決意
    旨參照）。經查，本案被告犯罪後於本院審理時坦承其5 次
    竊盜犯行，尚見悔意，且犯罪手法均屬單純，並無表現出危
    險性格而應以強制工作預防再犯之必要性；此外，被告前於
    96年間因犯竊盜罪，經臺灣臺北地方法院判決判處應執行有
    期徒刑5 月確定，嗣於100 年間又因竊盜案件，經本院100
    年度易字54號判決判處有期徒刑6 月，期間間隔3 年有餘。
    被告復於本院審理中陳稱係因擔心易科罰金繳不出來，方為
    本件5 次竊盜犯行，是然尚難認定其有竊盜犯罪之惡習及慣
    性，復無從遽認其不具刑罰之適應性，亦即未可據此謂刑罰
    無法達矯治之效而有宣告強制工作之必要，且卷內並無其他
    積極之證據足認諭知被告強制工作，乃係矯正其竊盜犯行之
    唯一方法，是依憲法比例原則之要求，審酌以強制工作之手
    段與達成矯正被告犯罪之目的間，應合乎一定之比例，並求
    得法益間之均衡，本院認所宣告之有期徒刑已與被告5 次竊
    盜犯行之處罰相當，已足收儆懲之效，尚無令被告於刑前強
    制工作之必要，爰均不諭知於刑之執行前令入勞動場所強制
    工作，併予敘明。
據上論斷，應依刑事訴訟法第299 條第1 項前段、第273 條之1
第1 項，刑法第320 條第1 項、第47條第1 項、第51條第5 款、
第41條第1 項前段、第8 項，刑法施行法第1 條之1 ，判決如主
文。
本案經檢察官江耀民到庭執行職務
中    華    民    國   100    年    8     月    11    日
                  刑事第五庭法  官  李郁屏
以上正本證明與原本無異。
如不服本判決應於收受送達後10日內向本院提出上訴書狀，並應
敘述具體理由。其未敘述上訴理由者，應於上訴期間屆滿後20日
內向本院補提理由書( 均須按他造當事人之人數附繕本)「 切勿
逕送上級法院」。
                            書記官  阮弘毅
中    華    民    國   100    年    8     月    12    日
所犯法條：
刑法第320條第1項
意圖為自己或第三人不法之所有，而竊取他人之動產者，為竊盜
罪，處五年以下有期徒刑、拘役或五百元以下罰金。
 附表：
┌──┬─────────────────────────┐
│編號│                  被告竊得之財物                  │
├──┼─────────────────────────┤
│ 一 │增你強隨身碟1個、Samsung MP3播放器1個、SonyEricsso│
│    │n手機1只、白色零錢包1個、郵局存摺1本、富邦銀行存摺│
│    │2本、玉山銀行存摺1本、印鑑章2個、萬泰銀行信用卡1張│
│    │新臺幣( 下同) 1000元、身分證1 張、西堤餐廳用餐卷4 │
│    │張。                                              │
├──┼─────────────────────────┤
│ 二 │存摺5本、印章1個、隨身碟2個、鑰匙3串、筆記本2本、 │
│    │悠遊卡1張。                                       │
├──┼─────────────────────────┤
│ 三 │房屋租賃契約書1 本、鑰匙3 串、悠遊卡1 張、LV牌皮夾│
│    │1 只、LV化妝包1 只、家樂福禮券面額100 元2 張、    │
│    │Iphohe4 手機1 只、身分證1 張、花旗銀行信用卡2 張、│
│    │中國信託銀行信用卡2 張、新光銀行信用卡1 張、汽車駕│
│    │照1 張、機車駕照1 張、健保卡1 張。                │
├──┼─────────────────────────┤
│ 四 │手機1只（廠牌：三星）、鑰匙1串、門禁卡1張、筆4枝、│
│    │印章1枚、筆記本1本、合作金庫銀行存摺1本。         │
├──┼─────────────────────────┤
│ 五 │黑色肩背包1個、長皮夾1個、郵局存摺1本、印章1個、電│
│    │話卡1張、悠遊卡1張、Samsumg手機1只、482元。       │
└──┴─────────────────────────┘